臺灣高等法院臺南分院刑事判決
                                  111年度上訴字第1079號
上  訴  人  
即  被  告  黃彥霖
義務辯護人  陳寶華律師
上列上訴人即被告因偽造有價證券等案件，不服臺灣臺南地方法
院111年度訴緝字第14號中華民國111年7月21日第一審判決（起
訴案號：臺灣臺南地方檢察署109年度偵緝字第256號），提起上
訴，本院判決如下：
    主  文
上訴駁回。
    理  由
壹、程序事項：　　
一、按刑事訴訟法第348條規定於民國110年6月16日公布，同年
    月18日生效施行，而本案係於111年8月26日繫屬本院，且並
    非刑事訴訟法施行法第7之13條所規定仍適用修正前規定之
    案件，故應適用修正後刑事訴訟法第348條之規定，先予說
    明。又修正後刑事訴訟法第348條第3項規定：「上訴得明示
    僅就判決之刑、沒收或保安處分一部為之」。經查，本件上
    訴人即被告於本院行準備程序時，已陳明其上訴之範圍及理
    由為承認犯罪，就量刑部分上訴；對於原審判決（如附件）
    認定之犯罪事實、引用之證據、理由、適用法條、罪名及沒
    收等，都沒有不服，也不要上訴等語。檢察官、被告及辯護
    人並均同意本院依照原審所認定的犯罪事實、證據理由、適
    用法條、罪名及沒收為基礎，僅就量刑部分調查證據及辯論
    （見本院卷第54-55頁）。依據前述規定，本院僅就原判決
    量刑妥適與否進行審理，至於原判決其他部分（含原判決認
    定之犯罪事實、證據、理由、引用的法條、罪名及沒收），
    則非本院審理範圍，先予指明。　
二、經查，被告已於111年9月7日觀察勒戒執行完畢出所而未在
    監在押，且經本院合法傳喚等情，有其臺灣高等法院在監在
    押全國紀錄表、本院送達證書各1份在卷可佐（見本院卷第7
    3、125頁），是被告無正當理由而未到庭，爰依刑事訴訟法
    第371條之規定，不待其陳述，逕行一造辯論而為判決。　
貳、維持原審判決之理由：
一、本件被告上訴意旨略以：被告於原審審理期間，有於111年6
    月7日與告訴人陳志驤達成調解協議，賠償告訴人和解金額3
    6萬元，由被告分期於每月以2萬元償還，告訴人並願放棄刑
    事告訴之責任，和解金於111年7月15日生效，但被告羈押於
    臺南看守所，履行賠償責任實有困難，被告於庭訊期間多次
    向承辦法官表明願誠意賠償告訴人，提出停止羈押，但多次
    被駁回停止羈押，無法於調解期限內還款，被告對於案件坦
    承不諱，且並非5年以上重罪，實無羈押理由，阻礙被告與
    告訴人和解的誠意，造成判刑之結果，對此被告深感不公等
    語。
二、然按量刑之輕重，係事實審法院得依職權自由裁量之事項，
    茍已斟酌刑法第57條各款所列情狀而未逾越法定刑度，亦無
    明顯違背罪刑相當原則，不得遽指為違法；上級法院對於下
    級法院之職權行使，原則上應予尊重。經查，本件原審已以
    行為人之責任為基礎，審酌被告因需款孔急，竟佯以他人欲
    向告訴人借款為由，為本件偽造本票、行使偽造私文書及詐
    欺取財等犯行，致告訴人受有財產上損害，間接亦使嚴博議
    、鄭易軒、葉振嘉等人蒙受刑事偵查之不利益，且被告犯後
    多次否認犯行，經本院通緝到案後，始供認犯行，犯後態度
    與始終坦認者有別；兼衡被告各次詐欺所得款項均為2萬元
    ，總計詐得8萬元，被告已與告訴人成立調解，同意分期賠
    償告訴人共36萬元，惟迄今尚未對告訴人為任何賠償，有本
    院調解筆錄及被告之供述在卷可參；被告於本案行為前尚無
    任何犯罪前科；被告於原審審理時自陳：高中肄業，未婚，
    無子女，曾從事電商、冷氣代工，月收入約3萬元，前與父
    親同住，無人需其扶養之家庭生活狀況等一切情狀，分別量
    處如主文所示之刑，並就得易科罰金部分定應執行刑為有期
    徒刑6月，及諭知如易科罰金之折算標準，就不得易科罰金
    部分定應執行刑為有期徒刑2年，已就刑法第57條各款所指
    法院應就繫屬個案犯罪，基於責任原則為整體之評價及綜合
    之考量，經整體觀察，原審判決就各罪之量刑及定應執行之
    刑均尚屬妥適，並無逾越法定範圍或有偏執一端或失之過重
    等罪責不相當之不當情形，且符比例原則，自應予維持。
三、況被告上訴意旨指其原因羈押於臺南看守所，履行賠償責任
    實有困難，然其提起上訴後，已於111年9月7日經觀察勒戒
    執行完畢出所後，於111年9月19日於本院行準備程序時則改
    稱：其在原審有與告訴人調解成立，想要還錢給他，但當初
    告訴人手寫給其的帳戶資料，因為之前在監所執行遺失，現
    在找不到，請法院幫忙聯繫告訴人提供帳號，讓其可以還錢
    云云（見本院卷第56-57頁），然經本院聯繫告訴人將匯款
    帳戶資料傳真提供予被告之辯護人後，被告經辯護人律師及
    助理多次聯繫，均未至律師事務所取回告訴人提供之匯款資
    料等情，有本院公務電話查詢紀錄表2份在卷可參（見本院
    卷第67、83頁），被告亦未於審理時到庭說明何以未能履行
    匯款之原因，故可認於原審宣判後，攸關刑法第57條各款本
    案被告量刑之基礎，並無任何變動，亦難認被告上訴意旨所
    述，其有想要依照原審所調解之條件，還款賠償予告訴人等
    語為實在，是其上訴意旨主張原審量刑過重、請求本院從輕
    量刑，自均無理由，應予駁回。　　　
據上論斷，應依刑事訴訟法第368條、第371條，判決如主文。　
本案經檢察官柯博齡提起公訴，檢察官王全成到庭執行職務。
中　　華　　民　　國　　111 　年　　11　　月　　8 　　日
                  刑事第三庭    審判長法  官  郭玫利   
                                      法  官  王美玲
                                      法  官  林臻嫺
以上正本證明與原本無異。
如不服本判決應於收受送達後20日內向本院提出上訴書狀，其未
敘述上訴理由者，並得於提起上訴後20日內向本院補提理由書（
均須按他造當事人之人數附繕本）「切勿逕送上級法院」。
　　　　　　　　　　　　　　　　　　　書記官  劉素玲
中　　華　　民　　國　　111 　年　　11　　月　　8 　　日
附錄本案論罪科刑法條：
中華民國刑法第201條
意圖供行使之用，而偽造、變造公債票、公司股票或其他有價證
券者，處3年以上10年以下有期徒刑，得併科9萬元以下罰金。
行使偽造、變造之公債票、公司股票或其他有價證券，或意圖供
行使之用而收集或交付於人者，處1年以上7年以下有期徒刑，得
併科9萬元以下罰金。
中華民國刑法第210條
（偽造變造私文書罪）
偽造、變造私文書，足以生損害於公眾或他人者，處5年以下有
期徒刑。
中華民國刑法第216條
（行使偽造變造或登載不實之文書罪）
行使第210條至第215條之文書者，依偽造、變造文書或登載不實
事項或使登載不實事項之規定處斷。
中華民國刑法第339條
（普通詐欺罪）
意圖為自己或第三人不法之所有，以詐術使人將本人或第三人之
物交付者，處5年以下有期徒刑、拘役或科或併科50萬元以下罰
金。
以前項方法得財產上不法之利益或使第三人得之者，亦同。
前二項之未遂犯罰之。